臺灣彰化地方法院刑事判決　　　　　　　94年度易字第1070號
公　訴　人　臺灣彰化地方法院檢察署檢察官
被　　　告　甲○○
　　　　　　　　　　　號
上列被告因違反商標法案件，經檢察官聲請簡易判決處刑（九十
四年度偵字第五０四六號），本院員林簡易庭認有刑事訴訟法第
四百五十一條之一第四項但書之情形，而簽由本院改依通常程序
審理，再經本院認有刑事訴訟法第二百七十三條之一第一項之情
形，而改依簡式審判程序判決如下：
        主  文
甲○○連續明知未得商標權人同意，於同一商品，使用相同之註
冊商標而販賣，處拘役參拾日，如易科罰金，以參佰元折算壹日
。
扣案之印製有仿「PUMA」如附圖商標圖樣之男用短袖Ｔ恤柒件
沒收之。
        事  實
一、甲○○明知「PUMA及圖」係屬德商彪馬運動魯道夫達士拉股
    份有限公司所有之商標，並向前經濟部中央標準局（現改制
    為經濟部智慧財產局）申請核准註冊，而取得商標專用權，
    現仍在有效期間，且指定使用於衣服類、鞋襪類等之專用商
    品，未經上開商標專用權人之授權或同意，不得於同一商品
    使用相同之註冊商標圖樣。竟基於販賣仿冒商標Ｔ恤（衣服
    類）之概括犯意，於九十三年八、九月間某日，在其位於彰
    化縣員林鎮博愛二八一號之攤位，向不詳姓名、年籍之成年
    男子，以每件臺幣（下同）四十五元之價格，購得之印製有
    仿「PUMA」如附圖商標圖樣之男用（聲請簡易判決處刑書誤
    載為女用）短袖Ｔ恤十二件後，嗣自九十四年五月間某日起
    開始在其上開攤位以每件一百元，或二件一百五十元之價格
    ，連續販賣予不特定人牟利，迄至九十四年六月二十六日止
    ，共計賣出五件。嗣於九十四年六月二十六日十三時三十分
    許，為警當場查獲，並扣得上開仿冒商標圖樣之男用短袖Ｔ
    恤七件。
二、案經被害人星裕國際股份有限公司訴由彰化縣警察局溪湖分
    局報請台灣彰化地方法院檢察署檢察官聲請簡易判決處刑，
    本院員林簡易庭認有刑事訴訟法第四百五十一條之一第四項
    但書之情形，而改依通常程序審理，再經本院認有刑事訴訟
    法第二百七十三條之一第一項之情形，而改依簡式審判程序
    審理。
        理  由
一、按檢察官聲請以簡易判決處刑之案件，經法院認有第四百五
    十一條之一第四項但書之情形者，應適用通常程序審判之；
    除被告所犯為死刑、無期徒刑、最輕本刑為三年以上有期徒
    刑之罪或高等法院管轄第一審案件者外，於前條第一項程序
    進行中，被告先就被訴事實為有罪之陳述時，審判長得告知
    被告簡式審判程序之旨，並聽取當事人、代理人、辯護人及
    輔佐人之意見後，裁定進行簡式審判程序；除簡式審判程序
    及簡易程序案件外，第一審應行合議審判，刑事訴訟法第四
    百五十二條、第二百七十三條之一第一項、第二百八十四條
    之一分別定有明文。本件原經檢察官向本院聲請簡易判決處
    刑，經本院員林簡易庭認有刑事訴訟法第四百五十一條之一
    第四項但書之情形，而簽由本院改依通常程序審理。又本件
    被告甲○○所涉係死刑、無期徒刑、最輕本刑為三年以上有
    期徒刑之罪或高等法院管轄第一審案件以外之罪，並於本院
    行準備程序時就被訴事實為有罪之陳述，本院合議庭依前揭
    規定，經評議結果，裁定改由一名法官獨任行簡式審判程序
    ，先予敘明。
二、前揭犯罪事實，業據被告甲○○於本院審理時坦承不諱。又
    「PUMA及圖」係屬德商彪馬運動魯道夫達士拉股份有限公司
    所有之商標，並向前經濟部中央標準局（現改制為經濟部智
    慧財產局）申請核准註冊，而取得商標專用權，現仍在有效
    期間，且指定使於衣服類、鞋襪類等之專用商品，有中央標
    準局商標註冊證等資料在卷可按。另扣案之男用短恤Ｔ恤經
    送請星裕國際股份有限公司員工李佩霞鑑定結果，確屬仿冒
    品，有李佩霞於九十四年六月二十七日出具之鑑定報告書一
    紙附卷可憑。此外，復有現場照片五幀，及印製有仿「PUMA
    」如附圖商標圖樣之男用短袖Ｔ恤七件扣案可資佐證。堪信
    被告之自白與事實相符，本件事證業已明確，被告之犯行均
    堪以認定。
三、核被告所為，係犯商標法第八十二條販賣商標商品罪。被告
    先後多次犯行，時間緊接，所犯又係構成要件相同之罪名，
    顯係基於概括之犯意反覆為之，為連續犯，應依刑法第五十
    六條連續犯規定論以一罪，並均加重其刑。爰審酌被告犯罪
    之動機、目的係為圖一己之私利、手段、販賣之時間尚短，
    數量尚少、所得利益不多，所生危害尚輕，及犯罪後已坦承
    犯行之態度，量處如主文所示之刑，並諭知易科罰金之折算
    標準，以示懲處。另扣案之印製有仿「PUMA」如附圖商標圖
    樣之男用短袖Ｔ恤七件，應依商標法第八十三條之規定宣告
    沒收之。
據上論斷，應依刑事訴訟法第四百五十二條、第二百七十三條之
一第一項、第二百九十九條第一項前段，商標法第八十二條、第
八十三條，刑法第十一條前段、第五十六條、第四十一條第一項
前段，罰金罰鍰提高標準條例第二條，判決如主文。
本案經檢察官姚玎霖到庭執行職務。
中　　華　　民　　國　　94　　年　　10　　月　　13　　日
　　                  臺灣彰化地方法院刑事第一庭
                          法　　　官  陳  秋  錦
以上正本證明與原本無異。
如不服本判決，應於判決送達後10日內，向本院提出上訴狀（須
附繕本）。
告訴人或被害人對於判決如有不服具備理由請求檢察官上訴者，
其上訴期間之計算係以檢察官收受判決正本之日期為準。
中　　華　　民　　國　　94　　年　　10　　月　　13　　日
                          書  記  官  于  淑  真
商標法第82條
明知為前條商品而販賣、意圖販賣而陳列、輸出或輸入者，處一
年以下有期徒刑、拘役或科或併科新臺幣5 萬元以下罰金。
商標法第83條
犯前二條之罪所製造、販賣、陳列、輸出或輸入之商品，或所提
供於服務使用之物品或文書，不問屬於犯人與否，沒收之。
